【裁判字號】    99,裁,3556
【裁判日期】    991230
【裁判案由】    綜合所得稅
【裁判全文】
最  高  行  政  法  院  裁  定
                                      99年度裁字第3556號
上  訴  人  陳學稚
被 上訴 人  財政部臺灣省南區國稅局
代  表  人  許春安
上列當事人間綜合所得稅事件，上訴人對於中華民國99年9月7日
高雄高等行政法院99年度訴字第259號判決，提起上訴，本院裁
定如下：
    主  文
上訴駁回。
上訴審訴訟費用由上訴人負擔。
    理  由
一、按對於高等行政法院判決之上訴，非以其違背法令為理由，
    不得為之，行政訴訟法第242條定有明文。依同法第243條第
    1項規定，判決不適用法規或適用不當者，為違背法令；而
    判決有同條第2項所列各款情形之一者，為當然違背法令。
    是當事人對於高等行政法院判決上訴，如依行政訴訟法第24
    3條第1項規定，以高等行政法院判決有不適用法規或適用不
    當為理由時，其上訴狀或理由書應有具體之指摘，並揭示該
    法規之條項或其內容；若係成文法以外之法則，應揭示該法
    則之旨趣，倘為司法院解釋或本院之判例，則應揭示該判解
    之字號或其內容。如以行政訴訟法第243條第2項所列各款情
    形為理由時，其上訴狀或理由書，應揭示合於該條項各款之
    事實。上訴狀或理由書如未依此項方法表明者，即難認為已
    對高等行政法院判決之如何違背法令有具體之指摘，其上訴
    自難認為合法。
二、緣上訴人（原名陳俊宏）自民國80年12月1日起登記為吉生
    內科醫院（下稱吉生醫院）負責人，未辦理81年度綜合所得
    稅結算申報，經被上訴人所屬東港稽徵所依查得資料核定執
    行業務所得新臺幣（下同）6,341,935元，除補徵稅額1,946
    ,574元外，並按所漏稅額處1倍罰鍰1,946,500元（計至百元
    止），上訴人並未申請復查而告確定。嗣上訴人先後於90年
    及94年間，以其僅為吉生醫院之掛名負責人，執行業務所得
    應歸課實際負責人即訴外人陳儒益為由，依行政程序法第12
    8條及98年1月21日修正施行前之稅捐稽徵法第28條規定，循
    序提起行政救濟，經原法院分別以92年度訴字第270號、95
    年度訴字第163號判決駁回，本院並分別以93年度判字第163
    9號、97年度判字第868號判決維持而告確定。上訴人復於98
    年9月22日、10月26日依98年1月21日修正施行之稅捐稽徵法
    第28條規定申請退還稅款，經被上訴人所屬東港稽徵所否准
    。上訴人不服，遂循序提起行政訴訟。
三、上訴人以原判決違背法令提起上訴，主張略以：(一)依所得稅
    法第7條第4項之規定，需實際有所得之納稅義務人始有申報
    之義務，上訴人並非為吉生醫院之實際負責人，即非實際獲
    取所得之人，對上訴人課稅顯失公允，亦違反有所得方課稅
    之原則；而陳儒益係吉生醫院之實際負責人，其始為實際獲
    取所得之人，亦經臺灣高等法院高雄分院97年度上易字第26
    63號判決肯認在案，被上訴人卻未對之課稅，有違實質課稅
    原則，原判決未予糾正，有判決不適用法規之違法。(二)行政
    機關發現自身行政行為不當及適用法令錯誤時，應依職權修
    正，被上訴人明知上訴人並無繳納系爭稅款之義務，即應將
    稅款退還上訴人，否則徒使受有龐大利益之陳儒益免負擔賦
    稅，並不公平等語，為其論據。經核上訴意旨，或係重述其
    在原審業經主張而為原判決摒棄不採之陳詞，或係執其一己
    之法律見解，就原審取捨證據、認定事實之職權行使，指摘
    其為不當，而非具體表明合於不適用法規、適用法規不當、
    或行政訴訟法第243條第2項所列各款之事實，自難認對原判
    決之如何違背法令已有具體之指摘。依首開規定及說明，應
    認其上訴為不合法。
四、據上論結，本件上訴為不合法。依行政訴訟法第249條第1項
    前段、第104條，民事訴訟法第95條、第78條，裁定如主文
    。
中    華    民    國    99    年    12    月    30    日
                    最高行政法院第六庭
                        審判長法官  藍  獻  林
                              法官  陳  鴻  斌
                              法官  廖  宏  明
                              法官  姜  素  娥
                              法官  林  文  舟

以  上  正  本  證  明  與  原  本  無  異
中    華    民    國    99    年    12    月    30    日
                              書記官  賀  瑞  鸞

司法院資訊處製作；財團法人民間司法改革基金會備份。
